臺灣高雄地方法院刑事判決　　　　　　　100年度訴字第125號
公　訴　人　臺灣高雄地方法院檢察署檢察官
被　　　告　郭富雄
選任辯護人　林樹根律師
　　　　　　洪茂松律師
　　　　　　邱麗妃律師
上列被告因侵占等案件，經檢察官提起公訴（97年度偵字第2267
9 號），本院判決如下：
    主  文
郭富雄犯侵占罪，處有期徒刑壹年貳月，減為有期徒刑柒月。又
共同犯圖利聚眾賭博罪，處有期徒刑捌月，減為有期徒刑肆月。
應執行有期徒刑拾月。緩刑年，並應於民國101 年6 月1 日前
向公庫支付新臺幣肆拾萬元。
    事  實
一、緣林石盾（已據本院判決有罪確定）與郭明仁（另案審理）
    於95、96年間在高雄市旗津區中洲地區非法抽運販賣漁船用
    柴油，為避免遭警方取締，其2 人共同基於行賄員警之犯意
    聯絡，乃謀議於96年1 月至4 月間，按月由林石盾出資新台
    幣（下同）2 萬元、郭明仁出資4 萬元，每月共計6 萬元，
    其中3  萬元擬透過郭富雄行賄中洲派出所所長吳世玄，另3
    萬元則由林石盾負責行賄員警洪明輝（另行審結），然郭富
    雄意圖為自己不法之所有，將林石盾於96年1 月2 日起至同
    年4 月1 日止，按月交付之賄款共計12萬元，接續予以侵吞
    入己，林石盾則於96年1  至3 月間，按月行賄洪明輝1 萬5
    千元，另按月以1 萬5 千元購買茶葉行賄洪明輝。
二、郭富雄、林石盾（已據本院判決有罪確定）、蔡文哲、莊武
    益（上2 人未據起訴）等4 人基於意圖營利之犯意聯絡，於
    96年1 月至4 月初間共同集資150 萬元，由林石盾提供位於
    高雄市旗津區南汕巷16號住宅開設麻將賭場，聚眾賭博，4
    人輪流於現場管理並按2,000 元底之麻將每圈抽頭1,500 元
    、3,000 元底之麻將每圈抽頭2,000 元方式抽頭牟利。
三、案經臺灣高雄地方法院檢察署檢察官指揮法務部調查局高雄
    市調查處移送偵查起訴。
    理  由
壹、程序部分：
    本件被告郭富雄所犯為死刑、無期徒刑、最輕本刑為3 年以
    上有期徒刑以外之罪，其於本院審理中，就被訴事實為有罪
    之陳述，經審判長告知簡式審判程序之旨，並聽取檢察官及
    被告之意見後，經合議庭依刑事訴訟法第273 條之1 第1 項
    規定，裁定行簡式審判程序，是依刑事訴訟法第273 條之2
    規定，本件之證據調查，不受同法第159 條第1 項、第161
    條之2 、第161 條之3 、第163 條之1 及第164 條至第170
    條規定之限制。
貳、實體部分：
一、訊據被告郭富雄對上揭事實，於本院審理中坦承不諱（本院
    卷2 第119 、135 頁），核與證人林石盾、郭明仁於本院審
    理中之證述（本院卷2 第9-21、208-223 頁）、證人即共犯
    蔡文哲於偵查中之證述（偵一卷第135-136 頁）、證人即共
    犯莊武益於調詢中之證述（偵一卷第174-178 頁）相符，並
    有臺灣高雄地方法院檢察署通訊監察書及通訊監察譯文附卷
    可稽。被告自白與事實相符，事證明確，犯行洵堪認定，應
    依法論科。
二、核被告所為，係犯刑法第335 條第1 項之普通侵占罪及刑法
    第268 條前段之圖利供給賭博場所罪、同條後段之圖利聚眾
    賭博罪。被告多次侵占財物行為，時空密接，侵害同一法益
    ，且主觀上係基於單一侵占犯意之接續行為，應論以一罪。
    又被告所犯意圖營利供給賭博場所、聚眾賭博2 罪間，係基
    於一賭博犯意，達成其同一犯罪所為之各個舉動，應屬法律
    概念之一行為，其一行為觸犯上開2 罪名，為想像競合犯，
    應依刑法第55條之規定，從一重之意圖營利聚眾賭博罪處斷
    。被告與林石盾、蔡文哲、莊武益3 人就賭博犯行，有犯意
    聯絡及行為分擔，應論以共同正犯。其所犯二罪之間，犯意
    各別，行為互殊，應予分論併罰。爰審酌被告不思以正當途
    徑獲取財物，利用林石盾等人欲非法行賄公務人員機會，出
    於貪念，將12萬元之款項侵占入己，復聚資共同經營麻將賭
    場，助長社會僥倖心理，破壞社會善良風俗，影響社會經濟
    活動之正常發展甚鉅，並考量被告犯後坦承犯行，犯後態度
    尚佳，被告經賭場之時間、規模，被告與公訴人先前認罪協
    商之量刑條件，兼衡其犯罪動機、目的、手段、所生損害、
    生活狀況、品行、智識程度及犯後態度等一切情狀，量處如
    主文所示之刑。又被告犯罪後，中華民國96年罪犯減刑條例
    業於96年7 月16日公佈施行，本件被告犯罪時間係在96 年4
    月24日以前，罪名亦合於中華民國96年罪犯減刑條例第2 條
    第1 項第3 款之規定，且無該條例所定不應減刑之情形，應
    各減其有期徒刑二分之一，並定應執行之刑。
三、查被告於5 年內未曾因故意犯罪受有期徒刑以上刑之宣告，
    有臺灣高等法院被告前案紀錄表可憑，其因一時失虞，致罹
    刑章，惟犯後已知所悔悟，經此偵審程序及刑之宣告後，應
    知警惕，信無再犯之虞，本院因認所宣告之刑以暫不執行為
    適當，爰依刑法第74條第1 項第2 款規定宣告緩刑3 年，並
    依刑法第74條第2 項第4 款規定，命被告應於民國101  年6
    月1 日前向國庫支付40萬元，以啟自新。又被告如有違反上
    述負擔而情節重大者，依刑法第75條之1 第1 項第4 款之規
    定，得為撤銷緩刑宣告之事由，應併指明。
參、同案被告林石盾已據本院於100 年9 月1 日為認罪協商判決
    ；同案被告洪明輝，本院將另行審結，併予敘明。
據上論結，應依刑事訴訟法第273  條之1 第1 項、第299 條第1
項前段，刑法第28條、第335 條第1 項、第268 條、第55條、第
51條第5 款、第74條第1 項第2 款、第2 項第4 款，刑法施行法
第1 條之1 ，中華民國九十六年罪犯減刑條例第2  條第1 項第3
款、第7 條，判決如主文。
本案經檢察官謝長夏到庭執行職務。
中    華    民    國   100    年    11    月    21    日
                  刑事第十六庭  法  官  施柏宏
以上正本證明與原本無異。
如不服本判決應於收受送達後10日內向本院提出上訴書狀，並應
敘述具體理由；如未敘述上訴理由者，應於上訴期間屆滿後20日
內向本院補提理由書（均須按他造當事人之人數附繕本）「切勿
逕送上級法院」。
中    華    民    國   100    年    11    月    21    日
                                 書記官  周祺雯
附錄論罪科刑法條：
刑法第335條（普通侵占罪）
意圖為自己或第三人不法之所有，而侵占自己持有他人之物者，
處5 年以下有期徒刑、拘役或科或併科1 千元以下罰金。
前項之未遂犯罰之。
刑法第268條（ 圖利供給賭場或聚眾賭博罪）
意圖營利，供給賭博場所或聚眾賭博者，處3 年以下有期徒刑，
得併科3,000 元以下罰金。